【裁判字號】    89,易,2888
【裁判日期】    891031
【裁判案由】    賭博
【裁判全文】
臺灣板橋地方法院刑事判決                        八十九年度易字第二八八八號
    公  訴  人  臺灣板橋地方法院檢察署檢察官
    被      告  乙○○
右列被告因賭博案件，經檢察官提起公訴（八十九年度偵字第六四六四號），本院判
決如左：
    主  文
乙○○連續意圖營利，聚眾賭博，處有期徒刑伍月，併科罰金參萬元，有期徒刑如易
科罰金及罰金如易服勞役，均以參佰元折算壹日。
扣案簽單肆張沒收。
    事  實
一、乙○○曾於民國（下同）八十七年間因賭博案件，經本院判處罰金一千元確定，
    於八十七年六月十日罰金繳清執行完畢（未構成累犯）。猶不知悛悔，意圖營利
    之概括犯意，自八十七年六月十日後之不詳時間起，連續提供其位於台北縣土城
    市○○路四八三巷十弄十七號一樓住處，以電話及其配偶甲○○所有之傳真機一
    台接受不特定賭客下注，而經營六合彩賭博。其賭博方法為自０一至四七之號碼
    中，核對香港政府每週二、四開簽之六合彩六組號碼，二個號碼相同者為二星、
    三個號碼相同者為三星、四個號碼相同者為四星，下注金額二、三星為每支新台
    幣（下同）八十元、四星為七十元，若簽中可得彩金二星為五千元、三星為五萬
    元、四星為六十萬元，若未簽中，則所有下注金均歸乙○○所有。嗣於八十九年
    三月二十三日十七時二十分許（起訴書誤繕為十七時許），因遭人檢舉，經警持
    台灣板橋地方法院檢察署核發之搜索票前往乙○○上址住處搜索查獲，並扣得乙
    ○○之配偶甲○○所有、供乙○○犯本罪所用之傳真機一台、六合彩簽單四張及
    計算機二台。
二、案經台北縣警察局移請台灣板橋地方法院檢察署檢察官偵查起訴。
    理  由
一、訊據被告乙○○固為警於其住處查獲六合彩簽單四張、傳真機一台、計算機二台
    之情，惟矢口否認有何經營六合彩簽賭之犯行，辯稱：伊自前案為警查獲簽賭六
    合彩後即未再簽賭，亦未有當組頭而經營六合彩之情事，扣案附於偵卷第五頁之
    有記載「娟」字樣之該張簽單係伊八十七年前案所留下來的，其餘三張簽單則係
    伊先生所管理之不詳姓名工人留在伊家客廳的茶几上云云。惟查：（一）被告為
    警查獲後，於警訊時陳稱：「警方所扣得之六合彩簽單，是在八十七年一月間為
    警取締後未清除丟棄所留下來的，．．．（問：你如未經營六合彩賭博，為何簽
    單上有書寫『娟』、『吠』等字樣？）這是便條紙，小孩所寫的，而『娟』是我
    自己簽賭用的代號，而其他字跡不同的是別人朋友來家中泡茶聊天自己寫的，而
    留下來未帶走，（問：你如未經營六合彩賭博，係向何人簽賭？）是向菜市場一
    名綽號『阿惠』女子簽賭的，而賭資及彩金均是她自己來收取的，我不知道她的
    名字及聯絡住址，．．．（問：你每期簽賭約二千元，為何警方所扣得簽單上有
    一張上面合計賭資為一萬一千四百元？）那是別人留下來的」云云（見警卷第一
    頁反面、第二頁正面、反面），且於偵查中初訊則坦承有簽賭六合彩，惟否認經
    營六合彩賭博（見偵卷第五頁正面及反面），而對於檢察官訊之警方所查扣之物
    係何人所有乙節，被告答稱：「便條紙是我女兒拿去當便條紙的」，檢察官復以
    扣案簽單質之被告何以其上有六合彩簽賭號碼乙節，被告則答稱：「那是八十七
    年留下來的」，此有八十九年三月二十三日偵查訊問筆錄在卷可考。依上，被告
    先則辯稱所查獲之六合彩簽單係便條紙，小孩寫的云云，後又改稱是別人所留下
    云云，其後則又改口辯稱：該六合彩簽單係八十七年簽賭時所留下來的云云，前
    後供詞反覆不一，其所為辯解之真實性，已不無可疑；（二）而被告無故將該六
    合彩簽單保留二年有餘，亦不符合常情，再徵諸一般經驗法則，純白色之便條紙
    會隨著置放時間之久遠而變黃，然觀諸扣案之便條紙四張，卻絲毫不見已放置二
    年有餘之跡象，足見被告稱該六合彩簽單係八十七年所留下之辯解，不足採信。
    且扣案四張六合彩簽單中附於警卷第五頁正面該張簽單，其上除有記載『娟』字
    樣外，該張簽單上之簽賭號碼均以黑筆記載，而簽賭號碼旁邊則另有以藍筆計算
    雙星、三星、四星簽賭的支數，另附於警卷第六頁正面該張簽單，則係以鉛筆記
    載簽賭號碼，惟下方亦有雙星、三星、四星簽賭支數的記載，最下方則有簽賭金
    額一萬一千四百元之記載。況被告於偵查中另供稱所查獲之傳真機、計算機及簽
    單等物，當時均係置於客廳之中，傳真機當時並未插電等情，亦核與證人即當時
    前往被告住處現場搜索之警員張銘哲於偵查中到庭結證所稱：所查獲之六合彩簽
    單當時係置於客廳之茶几上，至傳真機及計算機則係分別在房間內之櫃子上發現
    ，傳真機當時亦有插電等語不符，由此足證被告所為之辯解，不僅前後不一，且
    有避重就輕之嫌，顯係卸責之詞，不足為採。（三）又本件係經台北縣警察局於
    八十九年三月十六日受理匿名民眾電話檢舉，經初步查證受搜索地點之使用人及
    所申裝之電話號碼等情形後，取得台灣板橋地方法院檢察署檢察官所簽發之搜索
    票，前往被告之住處搜索始查獲，此經本院調閱台灣板橋地方法院檢察署八十九
    年度聲字第一八九七號卷宗可按。且經搜索結果，亦確實當場扣得插電中之傳真
    機一台及計算機二台、六合彩簽單四張等物。（四）此外，並有上開傳真機一台
    、計算機二台及六合彩簽單四張扣案可資佐證。本件事證已明，被告乙○○意圖
    營利，經營六合彩賭博之犯行，洵堪認定。
二、核被告乙○○所為，係犯刑法第二百六十八條前段之意圖營利供給賭博場所罪、
    同條後段之意圖營利聚眾賭博罪及第二百六十六條第一項前段之在公眾得出入之
    場所賭博罪。其所犯前開各罪，係一行為觸犯數罪名，應依想像競合犯之規定，
    從情節較重之意圖營利聚眾賭博罪處斷。被告經營前開三種六合彩賭博與當期六
    合彩開獎前多次予人簽賭之行為，均為當時賭博犯行之接續行為，應僅成立單純
    一罪。又其經營多期六合彩賭博之犯行，時間緊接，手法相同，所犯復為構成要
    件相同之罪名，顯係基於概括犯意反覆為之，應依連續犯規定以一罪論，並加重
    其刑。爰審酌被告乙○○品行、智識程度、犯罪動機、目的、手段、所生危害、
    所得利益與犯後態度等一切情狀，量處如主文所示之刑，並諭知易科罰金及易服
    勞役之折算標準。扣案簽單四張，係供被告犯本罪所用之物，被告僅承認附於警
    卷第五頁正面之該張簽單係其所有，其餘三張簽單否認為其所有，辯稱係替伊先
    生工作之不詳姓名工人所留下云云，然其所辯不足採信，已如前述，且本院質諸
    被告關於工人姓名年籍等資料，其辯稱不知，參諸被告住處經其配偶甲○○於本
    院證稱上址僅有被告、伊及三名分別為十二歲、十一歲、九歲之年幼子女共同居
    住之情（見本院八十九年九月六日訊問筆錄及附於台灣板橋地方法院檢察署八十
    九年度聲字第一八七九號被告全戶戶籍謄本足憑），被告否認其餘三張簽單亦係
    其所有，非可採信，簽單四張爰依刑法第三十八條第一項第二款規定諭知沒收。
    至扣案之傳真機一台、計算機二台，雖均為供被告犯本罪所用之物，然係其配偶
    甲○○所有，已據被告及甲○○陳明於卷，爰不予宣告沒收。
據上論斷，應依刑事訴訟法第二百九十九條第一項前段，刑法第五十六條、第二百六
十六條第一項前段、第二百六十八條、第五十五條、第四十一條、第四十二條第二項
、第三十八條第一項第二款，罰金罰鍰提高標準條例第一條前段、第二條，判決如主
文。
本案經檢察官陳炎辰到庭執行職務
中      華      民      國    八十九    年      十      月    三十一    日
                                      臺灣板橋地方法院刑事第五庭
                  法  官  陳  翠  琪
右正本證明與原本無異。
如不服本判決，應於判決送達後十日內，向本院提出上訴狀。
                                          書記官  曹  秋  冬
中      華      民      國    八十九    年     十一     月      三      日
附錄本案論罪科刑法條全文
刑法第二百六十六條
在公共場所或公眾得出入之場所賭博財物者，處一千元以下罰金。但以供人暫時娛樂
之物為賭者，不在此限。
當場賭博之器具與在賭檯或兌換籌碼處之財物，不問屬於犯人與否，沒收之。
刑法第二百六十八條
意圖營利，供給賭博場所或聚眾賭博者，處三年以下有期徒刑，得併科三千元以下罰
金。


司法院資訊處製作；財團法人民間司法改革基金會備份。
